臺灣高等法院臺南分院刑事判決　九十六年度上易字第二七０號
上訴人　臺灣臺南地方法院檢察署檢察官
上訴人
即被告　甲○○
　　　　丙○○
被　告　乙○○
上一人
選任辯護人　彭大勇　律師
　　　　　　林士龍　律師
上列上訴人因被告賭博案件，不服臺灣臺南地方法院九十四年度
易字第一０八五號中華民國九十六年一月十日第一審判決（起訴
案號：臺灣臺南地方法院檢察署九十三年度偵字第五三二一號、
九十四年度偵字第九二九一號、第一三九三０號），提起上訴，
本院判決如下：
    主    文
原判決關於甲○○、丙○○賭博部分撤銷。
甲○○、丙○○共同連續意圖營利，聚眾賭博，各處有期徒刑陸
月，如易科罰金，均以銀元佰元即新臺幣玖佰元折算壹日。扣
案麻將壹袋，沒收。
其他上訴駁回。
    事    實
一、甲○○、丙○○與曹玉麟、翁朝正、劉美訓（曹玉麟、翁朝
    正業經判處有期徒刑六月確定；劉美訓原審另行審理）、林
    秀雲（業經判處有期徒刑五月確定）等人共同基於意圖營利
    ，供給賭博場所及聚眾賭博之概括犯意聯絡，連續自民國（
    下同）九十二年初至九十二年十月間某日止，推由林秀雲出
    名租用臺南市○○路二三九號五樓作為賭博場所，供不特定
    多數人在該處賭博麻將，約定以新臺幣（下同）二千元至五
    千元為一底，自摸一次抽五百元，所得之抽頭金記入以「凱
    悅」為名之帳簿內，並以定期分紅或以個人開銷報帳抵付現
    金等方式獲取利益。嗣於九十三年五月十五日凌晨一時四十
    分經警前往上址執行搜索，當場查獲附表一、二所示物品，
    始知悉上情。
二、案經台南市警察局第二分局報請臺灣臺南地方法院檢察署偵
    查起訴。
    理    由
壹、被告甲○○、丙○○被訴賭博罪部分（即撤銷改判部分）：
一、按被告以外之人於審判外之陳述，經當事人於審判程序同意
    作為證據，法院審酌該言詞陳述或書面陳述作成時之情況，
    認為適當者，亦得為證據。當事人、代理人或辯護人於法院
    調查證據時，知有第一百五十九條第一項不得為證據之情形
    ，而未於言詞辯論終結前聲明異議，視為有前項之同意；刑
    事訴訟法第一百五十九條之五定有明文。本件認定事實所引
    用之證據方法（包括證人之證述及文書等物證），已經本院
    提示被告甲○○、丙○○均表示無意見，迄於言詞辯論終結
    前亦未聲明異議，揆諸前揭說明，可認為已同意作為證據；
    而本院審酌該證人等之陳述作成時之情況，認為適當，亦查
    無其他違法不實之情事，復無顯有不可信之情況，自得採為
    證據，合先敘明。
二、訊據被告甲○○、丙○○均矢口否認有意圖營利供給賭博場
    所及聚眾賭博犯行，被告甲○○辯稱：未參與麻將賭博云云
    ，丙○○辯稱：伊僅係曹玉麟之員工，並無參與麻將賭博云
    云。
三、經查：
(一)證人李沛倫於原審審理時證稱：陳威光接手經營賭場之前，
    伊曾陪陳威光前往該處打麻將一、二次，當時有曹玉麟、翁
    朝正共同參與打麻將等語，核與證人林秀雲於原審審理時證
    述伊於九十三年十月十九日檢察事務官詢問時陳述被告曹玉
    麟、劉美訓、翁朝正等人會在該處打麻將，並以二千元底二
    百元一台計算輸贏乙節，係因伊自己也下場參與，方才知悉
    等節大致相符，並有附表一所示物品扣案可證。此外，由扣
    案之「客輸贏表」所載「客戶」山程、處長、小強、春哥等
    人之輸贏數額，顯見上開時地確實有被告甲○○、曹玉麟、
    丙○○、翁朝正以外之不特定人前往該處聚打麻將，並詳細
    紀錄前往該處參與打麻將者所生各項麻將支出、收入等費用
    明細。
(二)被告甲○○於警詢供承：看過曹玉麟、翁朝正、劉美訓及他
    們的朋友在現場玩麻將，我只知道他們玩約二千元至五千元
    底，有抽頭；抽頭金由我管理，歸公司所有；自摸一次抽五
    百元；「暫收款」表格，此表示當時賭客到公司來打麻將所
    支出的帳單，是我所記載沒錯等語（見臺灣臺南地方法院檢
    察署九十三年度偵字第五三二一號卷第一三四、一三五頁）
    ；被告曹玉麟於偵查中，經檢察官提示扣案之「曹董私帳明
    表」後，表示該表係紀錄打麻將之情形（見同上偵查卷第一
    七六頁）．於警詢時亦供稱：扣案所示帳冊其上記載「曹董
    」是伊、「劉總」是劉美訓、「翁董」是翁朝正、「副總」
    是甲○○、「鳳山」是伊職員丙○○等語（同上偵卷第一四
    ０頁）。足見扣案帳冊所載內容，確實與被告甲○○、曹玉
    麟、丙○○、翁朝正等人有關。
(三)復參以扣案之「凱悅公司九十二年一月份員工薪資表」載
    有被告劉美訓、甲○○等人之薪資明細（見該署九十四年度
    偵字第九二九一號偵卷第八八頁）、「盈餘分配表- 92年
    3月第2期」所列股東「翁董」、「曹董」、「美訓」、「秀
    雲」等人分配盈餘股數（見九十三年度偵字第五三二一號卷
    第七十六頁）、「資本主投資－凱悅」所列被告甲○○、
    曹玉麟、丙○○、翁朝正、劉美訓、林秀雲等人之投資比例
    及金額（同上卷第七十頁）、詳載扣案轉帳傳票、現金收
    入傳票、現金支出傳票等會計憑證之帳簿明細，其中載有「
    麻將Ａ入二圈」同列之「借方」載有四千元多筆；「麻將Ａ
    入四圈」同列之「借方」載有八千元；「麻將Ａ入十圈」同
    列之「借方」載有二萬元不等；「麻將費用」同列之「貸方
    」載有數千不等金額之紀錄（見九十四年度偵字第九二九一
    號卷第十四、十五頁），其他收入如「籌碼（賣）」項亦分
    別記載「麻Ａ收入」各筆金額（見同上卷第三十二頁），此
    外，「神田日本料理（春、處長、翁董）」、「股東聚餐」
    、「曹總奠儀」等交際費、「翁董後援會」、「水電費」、
    「租金（OFFICE )」、「應付薪資」等費用均載明於現金簿
    內（見附卷之現金簿），由前項帳簿明細可知，顯見被告甲○○、丙○○與曹玉麟、翁朝正等人於該處聚集不特定人打
    麻將，各項收入支出包括該處租金、水電費用、人事費用及
    麻將收入均記載於「凱悅公司帳簿內」。則以「凱悅」為名
    之賭場如無抽頭金等收入來源，前項開支如何報帳？顯見該
    帳簿所記載者，即為被告甲○○、丙○○、曹玉麟、翁朝正
    、劉美訓、林秀雲等人共同經營賭場之營運狀況。綜上證據
    以觀，被告甲○○、丙○○、曹玉麟、翁朝正、劉美訓、林
    秀雲等人顯然提供臺南市○○路二三九號五樓作為賭博場所
    ，供不特定多數人在該處賭博麻將，並以抽頭金列入「凱悅
    公司」收入，公司收入扣除各項水電、人事費用及租金後，
    按期依各被告投資比例分配盈餘，被告等人並得以個人支出
    費用報抵公帳等節，應堪認定。雖被告甲○○等人於原審否
    認前供，辯稱：係朋友私下玩玩，贏錢的人拿錢出來請客，
    大家一起消費掉；玩麻將的人借支之暫墊款才會記載於「暫
    收款」云云，查如僅是當次贏錢之人提供資金由大家聚餐用
    ，何須大費周章紀錄傳票，並按月記載帳簿名冊？如私下聚
    會打麻將，何以有薪資支出、盈餘分配？且如係個人輸贏之
    款項，為何要支付該處租金、水電費用、人事費用甚至「翁
    董後援會」等費用？顯然被告等人所為辯詞並不足取。本案
    事證明確，被告甲○○、丙○○犯行洵堪認定。
四、按行為後法律有變更者，適用行為時之法律。但行為後之法
    律有利於行為人者，適用最有利於行為人之法律，新刑法（
    九十四年二月二日公布，於九十五年七月一日施行）第二條
    第一項定有明文，故行為人實施犯罪行為後，法律有變更，
    依上開新刑法第二條第一項規定，原則上應適用行為時之法
    律，例外於新法較有利於行為人時，始適用新法，即採「從
    舊從輕原則」。惟基於罪刑法定原則及法律不溯及既往原則
    ，行為之處罰，以行為時之法律有明文規定者為限，必行為
    時與行為後之法律均有處罰之規定，始有新法第二條第一項
    之適用（最高法院九十五年度第八次刑事庭會議決議意旨參
    照），至新舊法孰重孰輕，應以其可罰性範圍及刑之重輕為
    主要比較對象。(1)關於連續犯規定：新刑法於九十五年七月
    一日施行已刪除原第五十六條連續犯之相關規定，修正後新
    刑法既刪除第五十六條連續犯規定，則前開數行為，因係屬
    侵害數個個別不同之法益，自應以數個獨立罪論處，併合處
    罰後合併定其應執行刑。比較新舊刑法適用之結果，均以修
    正前之舊刑法規定較有利於被告，依新刑法第二條第一項前
    段規定，應適用修正前之舊刑法規定。(2)關於易科罰金規定
    ：修正前刑法第四十一條第一項前段規定：「犯最重本刑為
    五年以下有期徒刑以下之刑之罪，而受六個月以下有期徒刑
　　或拘役之宣告，因身體、教育、職業、家庭之關係或其他正
　  當事由，執行顯有困難者，得以一元以上三元以下折算一日
    ，易科罰金。」第二項規定：「併合處罰之數罪，均有前項
    情形，其應執行之刑逾六月者亦同。」又行為時之易科罰金
　　折算標準，修正前罰金罰鍰提高標準條例第二條前段（現已
　  刪除）規定，就其原定數額提高為一百倍折算一日，則本件
    行為時之易科罰金折算標準，應以銀元三百元折算一日，依
    現行法規所定貨幣單位折算新台幣條例第二條規定，經折算
    為新台幣後，應以新台幣九百元折算為一日。惟九十五年七
    月一日修正公布施行之刑法第四十一條第一項前段則規定：
    「犯最重本刑為五年以下有期徒刑以下之刑之罪，而受六個
    月以下有期徒刑或拘役之宣告者，得以新臺幣一千元、二千
    元或三千元折算一日，易科罰金。」第二項規定：「前項規
    定於數罪併罰，其應執行之刑未逾六月者，亦適用之。」比
    較修正前後之易科罰金折算標準，以九十五年七月一日修正
    公布施行前之規定，較有利於行為人，則應依修正後刑法第
    二條第一項前段，適用修正前刑法第四十一條第一項前段規
    定，定其折算標準。(3)關於刑法規定各罪法定刑有罰金刑規
　　定：原應適用罰金罰鍰提高標準條例第一條前段規定：「依
　  法律應處罰金、罰鍰者，就其原定數額得提高為二倍至十倍
    。」（按該條規定業於七十二年七月二十七日經司法院、行
    政院令發布：「依戡亂時期罰金罰鍰提高標準條例第一條前
    段及第三條規定將刑法定有罰金各條之罰金數額，均提高為
    十倍。」並自七十二年八月一日起施行），然九十五年七月
    一日施行之刑法施行法第一條之一前段則規定：「中華民國
    九十四年一月七日刑法修正施行後，刑法分則編所定罰金之
    貨幣單位為新臺幣。九十四年一月七日刑法修正時，刑法分
    則編未修正之條文定有罰金者，自九十四年一月七日刑法修
    正施行後，就其所定數額提高為三十倍。」以刑法第二百六
    十八條圖利供給賭場或聚眾賭博罪為例，該條規定：「意圖
    營利，供給賭博場所或聚眾賭博者，處三年以下有期徒刑，
    得併科三千元以下罰金。」罰金部分如依罰金罰鍰提高標準
　　條例第一條前段規定，應為銀元六千至三萬元（即新台幣一
　  萬八千至六萬元），如依九十五年七月一日施行之刑法施行
    法第一條之一前段規定，罰金為新台幣六萬元。次按刑法第
    三十五條第二項規定：「同種之刑，以最高度之較長或較多
    者為重。最高度相等者，以最低度之較長或較多者為重。」
    因而罰金之下限，依新刑法第三十三條第五款規定：「罰金
    ：新臺幣一千元以上，以百元計算之。」依舊刑法第三十三
    條第五款規定：「罰金：一元以上。」二者比較結果，顯以
    舊刑法罰金之下限為輕，而有利於被告。則依新刑法第二條
    第一項前段之從舊從輕原則，應適用修正前舊刑法及罰金罰
    鍰提高標準條例第一條前段規定。
五、被告甲○○、丙○○等人意圖營利，提供處所作為賭博場所
    並聚眾賭博，係犯刑法第二百六十八條前段之意圖營利供給
    賭博場所罪及同條後段之意圖營利聚眾賭博罪。二人與曹玉
    麟、翁朝正、劉美訓、林秀雲等人間，有犯意聯絡及行為分
    擔，為共同正犯。二人於上開期間供給賭博場所，聚眾賭博
    ，係基於一個賭博犯意之決定，而為達成同一犯罪之各個舉
    動，應屬法律概念之一行為，係屬以一行為而同時觸犯上開
    二罪名，為想像競合犯，應依刑法第五十五條規定，從情節
    較重之意圖營利聚眾賭博罪處斷。於上揭期間先後為賭博犯
    行，時間緊接，犯罪構成要件相同，顯係基於概括犯意為之
    ，應依修正前刑法第五十六條連續犯規定，論以一罪。原審
    就被告甲○○、丙○○予論罪科刑，固非無見。惟原判決主
    文欄論述「共同」，於理由欄卻未論述被告二人與曹玉麟、
    翁朝正、劉美訓、林秀雲等人間，為共同正犯，洵有違誤；
    又檢察官起訴被告二人為連續犯，原判決未說明為何不成立
    連續犯，僅論述彼等屬學理上所稱「集合犯」性質，成立一
    罪，亦有不當。被告等上訴否認犯罪，雖無足取。但原判決
    此部分既有可議，自屬無法維持，應由本院就原判決關於被
    告甲○○、丙○○賭博罪部分撤銷改判之。爰審酌被告甲○○、丙○○等聚眾賭博，且依扣案帳冊記載，被告等人經
　　營賭場期間不短，嚴重破壞社會善良風俗，且助長驕奢僥倖
　  風氣，殊為不該，犯後猶否認犯行，態度不佳等一切情狀，
    量處如主文第二項所示之刑，並均諭知易科罰金之折算標準
    。扣案附表一所示物品，其中如附表一編號一所示麻將一袋
    之賭博器具，業據證人李沛倫到庭證稱：係前手即被告甲○○等人遺留者等語，堪認被告等人係以扣案之物品賭博麻將
　　，自應依刑法第二百六十六條第二項規定，宣告沒收。另附
　  表一所示其他帳冊、帳單、記事簿、聯絡簿等物尚難認係供
    本件犯罪所用之物，乃不另為沒收之諭知。
六、公訴意旨另以被告甲○○、丙○○尚涉有普通賭博罪嫌云云
    ，惟查，被告甲○○、丙○○均否認有參與麻將賭博犯行，
    復查無其他積極證據足資證明被告甲○○、丙○○有普通賭
    博犯行，原應為無罪之諭知，惟公訴意旨認此部分與前開有
    罪部分有裁判上一罪關係，乃不另為無罪之諭知，附此敘明
    。
貳、被告乙○○被訴賭博罪部分（上訴駁回部分）：
一、公訴意旨以被告乙○○與陳威光、蕭源全、李沛倫、吳瑋霖
    、吳孟育、李偉傑、蔣忠華、曾森聰及林秀雲等人共同基於
    意圖營利，供給賭博場所及聚眾賭博之犯意聯絡，於九十三
    年四月初至同年五月十五日止，租用臺南市○○區○○路二
    三九號五樓，供不特定多數人在該處賭博財物以營利，因認
    被告乙○○涉有供給賭博場所及聚眾賭博罪嫌云云。
二、按犯罪事實應依證據認定之，無證據不得推定其犯罪事實；
    不能證明被告犯罪者，應諭知無罪之判決，刑事訴訟法第一
    百五十四條、第三百零一條第一項分別定有明文。又事實之
    認定，應憑證據，如未能發現相當證據，或證據不足以證明
    ，自不能以推測或擬制之方法，以為裁判基礎（最高法院四
    十年臺上字第八六號著有判例參照）。
三、本件公訴人認被告乙○○涉有刑法第二百六十八條之罪嫌，
    係以被告乙○○之供述、證人謝台生之證述及扣案如附表二
    所示電話聯絡表等物品，為其論據。訊據被告乙○○堅決否
    認有何賭博犯行，辯稱：遭警查獲當日，伊並無在現場賭博
    ，亦無介紹謝台生前往現場賭博等語。
四、查證人謝台生於原審審理時證稱：案發時，伊以賣清潔劑為
    業，當日係乙○○要伊載貨到系爭地址，表示自己要買外，
    順便幫忙介紹生意，伊先到現場，等待乙○○前來期間，伊
    並沒有參與賭博等語。又證人謝台生當日被訴賭博一案，並
    經原審九十五年易字第五００號判決無罪在案，復有前開判
    決一份在卷可稽，足證被告乙○○並無邀約證人謝台生前往
    現場賭博一事。又據證人即同案被告李沛倫復於原審審理時
    證稱：被告乙○○並未投資賭場，且被告乙○○眼睛不好沒
    辦法賭博，只是偶而找陳威光聊天、泡茶等語，核與證人即
    同案被告李偉傑於原審證述情節大致相符，堪認證人李沛倫
    上開證述情節為真實可採。此外，扣案之「電話聯絡表」上
    縱使載有「包仔（即被告乙○○之綽號）」之聯絡電話，然
    此僅能證明被告乙○○經常出入該處，或曾去該處賭博，尚
    無法憑此名單遽推論被告乙○○即為經營賭場之相關人員。
    綜上所述，被告乙○○固於偵查中供述伊前往該處打麻將，
    當日有邀約謝台生前往現場等語，然公訴人就被告乙○○如
    何參與經營賭場或聚眾賭博等犯行，並無其他證據可資證明
    ，自難以刑法第二百六十八條之罪名相繩。復查無其他積極
    證據證明被告乙○○有賭博犯行，揆諸前揭之說明，自不能
    證明被告乙○○犯有公訴人指訴之賭博罪嫌。
五、原審就被告乙○○部分，基於上述理由，為被告乙○○無罪
    判決之諭知。本院經核原判決認事用法，均無不合。公訴人
    上訴意旨，指摘原判決此部分不當，為無理由，應予駁回。
據上論斷，應依刑事訴訟法第三百六十八條、第三百六十九條第
一項前段、第三百六十四條、第二百九十九條第一項前段，刑法
第二條第一項前段、第二十八條、（修正前）第五十六條、第二
百六十八條、第二百六十六條第二項、第五十五條、（修正前）
第四十一條第一項前段，罰金罰鍰提高標準條例第一條前段、第
二條，判決如主文。
本案經檢察官徐松奎到庭執行職務。
中　　華　　民　　國　　96　　年　　6     月　　20  　日
　　　            刑事第一庭審判長法官　黃　崑　宗
      　　　　　　　　　　　　　　法官　王　明　宏
　　　                            法官　蔡　長　林
以上正本證明與原本無異。
不得上訴。
　　　　　　　　　　　　　　　　書記官　李　培　薇
中　　華　　民　　國　　96　　年　　6     月　　21  　日
附錄本案論罪科刑法條全文：
刑法第二百六十八條（圖利供給賭場或聚眾賭博罪）：
　意圖營利，供給賭博場所或聚眾賭博者，處三年以下有期徒刑
，得併科三千元以下罰金。
附表一：
┌───┬───────────┬─────┬─────┐
│編 號 │  扣 案 物 品 名 稱   │ 數   量  │ 備  註   │
├───┼───────────┼─────┼─────┤
│  1   │麻將                  │一袋      │同附表二  │
│      │                      │          │編號1     │
├───┼───────────┼─────┼─────┤
│  2   │客輸贏表              │一張      │          │
├───┼───────────┼─────┼─────┤
│  3   │凱悅公司會計憑證      │八份      │          │
├───┼───────────┼─────┼─────┤
│  4   │凱悅公司帳目明細表    │八張      │          │
├───┼───────────┼─────┼─────┤
│  5   │凱悅公司工薪資表      │四張      │          │
├───┼───────────┼─────┼─────┤
│  6   │百貨及凱悅現金簿      │二本      │          │
├───┼───────────┼─────┼─────┤
│  7   │凱悅公司電話聯絡簿    │二本      │          │
├───┼───────────┼─────┼─────┤
│  8   │凱悅公司房屋租賃契約書│五本      │          │
├───┼───────────┼─────┼─────┤
│  9   │陳副總及凱悅雜記簿    │二本      │          │
├───┼───────────┼─────┼─────┤
│ 10   │凱悅公司名片          │三張      │          │
├───┼───────────┼─────┼─────┤
│ 11   │凱悅公司電話表磁碟片  │二片      │          │
├───┼───────────┼─────┼─────┤
│ 12   │凱悅公司轉帳傳票、支票│二一張    │          │
│      │影本、百貨公司資產、負│          │          │
│      │債及損益表、員工薪資出│          │          │
│      │勤表                  │          │          │
├───┼───────────┼─────┼─────┤
│ 13   │廠商付款簽收簿、現金簿│二本      │          │
├───┼───────────┼─────┼─────┤
│ 14   │百貨公司分類帳、資料本│二本      │          │
├───┼───────────┼─────┼─────┤
│ 15   │凱悅公司資金帳冊      │一本      │          │
│      │                      │          │          │
├───┼───────────┼─────┼─────┤
│ 16   │凱悅公司國外賭場傳真資│十三張    │          │
│      │料                    │          │          │
└───┴───────────┴─────┴─────┘
  附表二：
┌───┬───────────┬─────┬─────┐
│編 號 │  扣 案 物 品 名 稱   │ 數   量  │ 備   註  │
├───┼───────────┼─────┼─────┤
│  1   │麻將                  │一袋      │同附表一  │
│      │                      │          │編號1     │
├───┼───────────┼─────┼─────┤
│  2   │撲克牌                │五０五副  │現場扣得  │
├───┼───────────┼─────┼─────┤
│  3   │籌碼                  │一袋      │現場扣得  │
├───┼───────────┼─────┼─────┤
│  4   │紙牌籌碼              │一袋      │現場扣得  │
├───┼───────────┼─────┼─────┤
│  5   │天九牌                │二副      │現場扣得  │
├───┼───────────┼─────┼─────┤
│  6   │骰子                  │一袋      │現場扣得  │
├───┼───────────┼─────┼─────┤
│  7   │仟元玩具便條鈔票      │一袋      │現場扣得  │
├───┼───────────┼─────┼─────┤
│  8   │計分表                │一袋      │現場扣得  │
├───┼───────────┼─────┼─────┤
│  9   │Ａ３計分帳表          │二紙      │現場扣得  │
├───┼───────────┼─────┼─────┤
│ 10   │監視器                │五個      │陳威光所有│
├───┼───────────┼─────┼─────┤
│ 11   │監視器螢幕            │四個      │陳威光所有│
├───┼───────────┼─────┼─────┤
│ 12   │無線電對講機          │七具      │陳威光所有│
├───┼───────────┼─────┼─────┤
│ 13   │租賃契約書            │二本      │陳威光所有│
├───┼───────────┼─────┼─────┤
│ 14   │記帳單                │二一張    │蔣忠華二張│
│      │                      │          │吳孟育九張│
│      │                      │          │吳瑋霖十張│
├───┼───────────┼─────┼─────┤
│ 15   │記事本                │九本      │陳威光三本│
│      │                      │          │李沛倫六本│
├───┼───────────┼─────┼─────┤
│ 16   │筆記本                │二本      │蔣忠華所有│
├───┼───────────┼─────┼─────┤
│ 17   │電話聯絡簿            │二本      │陳威光一本│
│      │                      │          │蕭源全一本│
├───┼───────────┼─────┼─────┤
│ 18   │電話一覽表            │四張      │陳威光所有│
├───┼───────────┼─────┼─────┤
│ 19   │日記本內之現場經營人員│一張      │李偉傑所有│
│      │電話聯絡表            │          │          │
├───┼───────────┼─────┼─────┤
│ 20   │聯絡電話及帳目表等雜記│十二張    │李沛倫所有│
│      │紙                    │          │          │
├───┼───────────┼─────┼─────┤
│ 21   │賭資                  │二百八十二│          │
│      │                      │萬九千八百│          │
│      │                      │元        │          │
└───┴───────────┴─────┴─────┘
